# 请教陈版，支付股利手续费现金流问题

提问人：ab964831490 时间：2019-01-20 11:19:19
陈版您好！请问支付现金股利是否放在支付的其他与筹资活动有关的现金中去？被审计单位放在了支付的其他与经营活动处，让调整，说要找个明确的依据。

回答人：chenyiwei
股利分派环节发生的直接相关的手续费（增量费用）可以列入 “支付的其他与筹资活动有关的现金”，当然如果金额较小，也可能基于重要性原则接受该处理。